Inventaris van het archief van de Oude West-Indische Compagnie (Oude WIC), 1621-1674 (1711)
Nationaal Archief, Den Haag
- KAMER ZEELAND, D..
  - BRAZILIË, D.4.
    - Overgekomen brieven en papieren van Brazilië., 1630-1654.; 49-67; 18 pakken
      - 1638., 53
        - Staat (kopie) van het magazijn van de wijnen, bieren, azijn en olie, bevonden in Recife., 1638 mei 18, 64.
        - Staat van de magazijnen in Recife., 1638 mei 10, 65.
        - Inventaris van de artilleriemagazijnen., 1638 mei 19, 66.
        - Lijst van de equipagegoederen in de pakhuizen., 1638 mei 17, 67.
        - Inventaris van het magazijn van de koopmanschappen., 1638 mei 15, 68.
          Op voorzijde: 12.
        - Lijst van noodzakelijk ammunitie, gezonden met het schip Soutbergh op 25 augustus 1637., 1638 april 28, 69.
          Op voorzijde: 13.
        - Cognossementen van de schepen Middelborgh, Hollants Tuijn en de Blaeuwe Leeuw, te Reciffo, gedateerd 1 en 5 mei 1638., 1638 mei 5, 70.
          De cognossementen zijn respectievelijk aangeduid 70a, 70b, 70c.
        - Memorie van de natte waren, van 23 januari tot 2 februari 1638., 1638 februari 2, 71.
          Op voorzijde:15.
        - Generale factuur van de lading van de fluit de Regenbooch., 1638 mei 20, 72.
        - Generale factuur van de suiker en het Braziliaanse hout geladen in de fluit de Regenbooch., 1638 mei 20, 73.
        - Generale factuur (cargebouck) van het schip Middelburgh., 1638 maart 2, 73A.
        - Brief van M. van Ceulen en Adriaen van der Dussen, te Recife, aan Pieter van Essen en Pieter van den Velde, bewindhebbers van de kamer Zeeland., 1638 mei 23, 74.
          Op achterzijde: n.7.
        - Brief van M. van Ceulen en Adriaen van der Dussen, te Recife, aan de bewindhebbers van de kamer Zeeland, verzonden met het schip de Regenboge., 1638 mei 23, 75.
        - Factuur van de suiker geladen in het schip Middelborch., [1638], 76.
        - Factuur van de gekochte suiker geladen in het schip Middelborch., [1638], 77.
        - Brief (duplicaat) van de raden M. van Ceulen en Adriaen van der Dussen, te Recife, aan de vergadering van de Heren XIX., 1638 mei 23, 78.
          Op voorzijde: n.13.
        - Brief van de raden M. van Ceulen en Adriaen van der Dussen, te Recife, aan de bewindhebbers van de kamer Zeeland (?)., 1638 mei 23, 79.
        - Brief van E. Herckmans, te Frederica de Paraiba, aan de bewindhebbers van de kamer Zeeland, met het schip Domburg., 1638 mei 28, 80.
        - Brief van E. Herckmans, te Frederica de Paraiba, ten geleide van enige facturen, verzonden met het schip Middelburg., 1638 mei 29, 81.
        - Factuur van de lading van het schip Domburch., 1638 mei 29, 82.
        - Factuur van de gekochte suiker geladen in het schip Domburch., 1638 mei 29, 83.
        - Brief van E. Herckmans, te Frederica de Paraiba, aan de bewindhebbers van de kamer Zeeland., 1638 mei 29, 83A.
        - Factuur van de suiker, voor vrije kooplieden geladen in het schip Domburch., 1638 mei 29, 84.
        - Instructie (kopie) van gouverneur-generaal Johan Maurits van Nassau en raden voor de naar West-Indië gezonden schepen onder admiraal Cornelissen Jol., 1638 juni 19, 85.
        - Brief van gouverneur-generaal Johan Maurits van Nassau en de raden M. van Ceulen, Johan Ghijselin en Adriaen van der Dussen aan de Heren XIX., 1638 juni 29, 86.
          Gepagineerd 1-16.
        - Brief (duplicaat) van gouverneur-generaal Johan Maurits van Nassau en de raden M. van Ceulen, Johan Ghijselin en Adriaen van der Dussen aan de Heren XIX te Middelburg in Zeeland., 1638 juni 29, 87.
          Gefolieerd 1-8. Duplicaat van 86.
        - Brief (kopie) van gouverneur-generaal Johan Maurits van Nassau en raden aan de Heren XIX., 1638 mei 29, 88.
          Op achterzijde: n.19. Kopie van 86 en 87.
        - Brief (kopie) van gouverneur-generaal Johan Maurits van Nassau en raden aan vice-admiraal Rosendael in West-Indië., 1638 juni 16, 89.
        - Lijst van schepen die in Brazilië zijn en zullen blijven., [1638], 90.
          Op achterzijde: n.10.
        - Lijsten van personen die onder commando van admiraal Jol zijn scheepgegaan., 1638 juni 22, 91.
          Voorzijde en achterzijde: n.16.
        - Brief van gouverneur Johan Maurits van Nassau, te Antoni Vaz, aan de vergadering van de Heren XIX in Zeeland., 1638 juni 29, 92.
        - Brief (duplicaat) van gouverneur Johan Maurits van Nassau, te Antoni Vaz, aan de vergadering van de Heren XIX in Zeeland., 1638 juni 29, 93.
          Duplicaat van 92.
        - Lijst van de overgekomen brieven en papieren uit Brazilië voor de vergadering van de Heren XIX en de kamer Zeeland., 1638 juli 30, 94.
        - Brief (duplicaat) van gouverneur Johan Maurits van Nassau, te Antoni Vaez, aan de vergadering van de Heren XIX in Zeeland., 1638 juli 30, 95.
        - Lijsten van de droge en natte vivres, treinsgoederen, koopmanschappen en equipagegoederen, van 3 februari tot 1 juli 1638 geleverd door de schepen de Blauwe Duijff, de Vergulde Oven, de Soutcas, t Grauwe Paert, dGriffioen, de Coninck Salomon, Mercurius, dHoope, Westwouderkerck, St. Clara, Graeff Ernst, dCrabbe, de Salmander, de Swartte Beer, de Coninck van Sweeden, de Befaamde Susanna en de Hout Thuijn., 1638 juli 1, 96.
        - Verkooprekening van negros aangevoerd door het schip Nassouw uit Guinea., 1638 juni 22, 97.
        - Verkooprekening van negros aangevoerd door schip de Eendracht uit Guinea., 1638 juni 1, 98.
        - Verkooprekening van negros die bij Bahia veroverd zijn., 1638 12 en 22 juni, 99.
        - Lijst van prijsgoederen, veroverd door het jacht de Eenhoorn, en op 22, 23, 24 en 25 juni verkocht., 1638 juni 25, 100.
        - Verkooprekening van wijnen, veroverd door het jacht Schoppe., 1638 juli 7, 101.
        - Extract uit het venduboek betreffende de verkochte goederen van de kamer Amsterdam., 1638 juli 14, 102.
        - Verkooprekening van de verkochte goederen voor rekening van de kamer Zeeland., 1638 juli 14, 103.
        - Verkooprekening van de verkochte goederen voor rekening van de kamer Maze., 1638 juli 8, 104.
          Op achterzijde: n.13.
        - Verkooprekening (kopie) van de verkochte goederen voor rekening van de kamer Zeeland., 1638 juli 14, 105.
          Kopie van 103.
        - Ladinglijst en repartitielijst van geladen suiker., 1638 juli 28, 106.
          Op achterzijde: n.14.
        - Lijst van veroverde goederen in Brazilië, van 29 augustus 1634 tot 19 december 1636., 1636 december 19, 107.
        - Staat van het wijnmagazijn., 1638 juli 24, 108.
        - Staat van de magazijnen van de droge vivres., 1638 juli 26, 109.
        - Generale factuur van de suiker, de tabak en het Braziliaanse hout geladen in de schepen de Keijser, Speeljacht, t Hart, de Tijger en de Gouden Leeuw., 1638 juli 21, 110.
        - Factuur van de suiker geladen in het schip t Hart., 1638 juli 21, 111.
          Op achterzijde: n.25.
        - Generale factuur van de lading van het schip t Hart., 1638 juli 21, 112.
          Op achterzijde: n.26.
        - Lijst (kopie) van in Brazilië benodigde wapens, gereedschappen, materialen en andere goederen, met verschillende schepen gezonden, van 25 augustus 1637 tot in 1638., 1638, 113.
          Op achterzijde: n.27.
        - Lijst van de verdeling van militaire troepen te velde en in garnizoen., 1638 juli 20, 114.
          Op achterzijde: n.28.
        - Lijst van schepen en jachten te Brazilië., [1638], 115.
          Op achterzijde: n.33.
        - Brief van predikant Jodocus à Stetten, te Tamarica, aan de bewindhebbers van de kamer Zeeland., 1638 juli 28, 116.
        - Brief van predikant Jacobus Dapper, te Reciffe, aan de bewindhebbers van de kamer Zeeland., 1638 juli 27, 117.
        - Brief van E. Herckmans, te Frederica te Paraiba, aan de bewindhebbers van de kamer Zeeland., 1638 juli 24, 118.
        - Brief (kopie) van Johan Ghijselin, te Recife, aan de bewindhebbers van de kamer Zeeland., 1638 juni en 28 juli, 119.
        - Brief van E. Herckmans, te Frederica de Paraiba, aan de bewindhebbers van de kamer Zeeland, ten geleide van facturen en cognossement van 76 kisten suiker geladen in het schip de Swarten Beer., 1638 juli 29, 120.
        - Cognossement van de lading van het schip de Swarten Beer., 1638 juli 21, 121.
        - Factuur van de suiker geladen in het schip de Swarten Beer., 1638 juli 21, 122.
        - Factuur van de witte suiker geladen in het schip de Swarten Beer., 1638 juli 21, 123.
        - Factuur van de recognitiesuiker geladen in het schip de Swarten Beer., 1638 juli 21, 124.
        - Factuur (duplicaat) van de suiker geladen in het schip de Swarten Beer., 1638 juli 21, 125.
          Duplicaat van 122.
        - Getuigenverklaring (kopie), verleden voor notaris J. van Casteel, van Jacob Stachouwer, Nicolaes de Ridder en Henderick Schilt betreffende het recht van Johan Wijnants op de helft van het eiland Tamarica (=Itamaracá), met extract-resolutie (kopie) van politieke raden over hetzelfde, gedateerd 26 oktober 1636., 1638 mei 22, 126.
        - Brief (duplicaat) van gouverneur-generaal Johan Maurits van Nassau en de raden M. van Ceulen, Johan Ghijselin en Adriaen van der Dussen aan de vergadering van de Heren XIX., 1638 juli 30, 127.
          Gefolieerd 1-14. Op achterzijde: n.20.
        - Kwitantie van een uitbetaling aan Mathijs Blanse, knecht van de kapitein-majoor op het schip de Swane., 1634 september 26, 128.
        - Brief van Johan Ghijselin, te Recife, aan de bewindhebbers van de kamer Zeeland., 1638 juni, 129.
        - Brief (kopie) van gouverneur-generaal Johan Maurits van Nassau en raden van Brazilië, te Recife, aan de vergadering van de Heren XIX., 1638 juli 30, 130.
          Kopie van 127.
        - Inventaris van de goederen bevonden in het schip Alckmaer., 1638 september 25, 131.
        - Brief (kopie) van H. Eijckhout, te Sonho, aan de vergadering van de Heren XIX (?)., 1638 augustus 20, 132.
          Plaats: Sonho, in Congo (in Angola)
          op voorzijde: n.29.
        - Contract (kopie) tussen de gouverneur-generaal en raden enerzijds en Daniel de Haan anderzijds betreffende het opvangen van vee bezuiden de rivier Santo Francisco tot de stad Seregipe de Reij., 1638 juli 13, 133.
          Op achterzijde: n.32.
        - Lijst van passagiers die met het schip Zeelandt naar patria vertrekken., 1638, 134.
        - Lijst van vrijluiden die met de schepen Blauwe Leeuw, Campen en Hollants Tuyn naar patria vertrekken., 1638 mei, 135.
        - Lastgeving van M. van Ceulen voor Jacob Cents, kapitein van het schip Zeelandt, om Louijs de Vaulx tegen betaling in de kajuit te herbergen., 1638 april 29, 136.
        - Lastgeving van M. van Ceulen voor Bartel Noutersz, kapitein van het schip Domburch, om Jacob Verheul tegen betaling in de kajuit te herbergen., 1638 mei 20, 137.
        - Lastgeving van Adriaen van der Dussen voor Jacob Cents, kapitein van het schip Zeeland, om Jan Balauam de Liborne tegen betaling onder de overloop te herbergen., 1638 mei 1, 138.
        - Lastgeving van Adriaen van der Dussen voor Jacob Cents, kapitein van het schip Selandia om Daniel de Crasto tegen betaling in de constabelskamer te herbergen., 1638 april 30, 139.
        - Lastgeving van Adriaen van der Dussen voor Jacob Cents, kapitein van het schip Zeeland, om Adriaen Bres tegen betaling in de constabelskamer te herbergen., 1638 mei 1, 140.
        - Lijst van vrijluiden die als passagiers met het schip Middelburgh uit Brazilië zijn overgekomen., 1638 september 15, 141.
        - Staat van de droge vivres., 1638 september 23, 142.
        - Brief van gouverneur Johan Maurits van Nassau, te Antoni Vaz, aan de gecommitteerde van de West-Indische Compagnie te Middelburg., 1638 oktober 6, 143.
        - Notitie (klad) betreffende de suiker geladen in de schepen Brant van Troijen, Soutcas, de Crabbe en Westwouderkerck., [1638], 144.
        - Factuur van de suiker geladen in het schip de Witten Leeuw., [1638], 145.
        - Staat van wekelijkse kostgelden voor bedienden van de West-Indische Compagnie en geleverde vivres uit de magazijnen., [1638], 146.
          Op achterzijde: n.K
        - Brief van E. Herckmans, te Frederica de Paraiba, aan de vergadering van de Heren XIX te Middelburg., 1638 augustus 3, 147.
        - Brief (kopie) van politieke raad W. Schott, op het schip Zelandia, aan de vergadering van de Heren XIX., 1638 augustus 4, 148.
        - Brief (kopie) van Gedion Morris, in de karveel St. Bartolomeus, aan gouverneur-generaal Johan Maurits van Nassau en hoge en secrete raden van Brazilie., 1638 augustus 24, 149.
          Op voorzijde: n.21.
        - Lijst van noodzakelijke goederen voor Brazilië., 1638, 150.
        - Inhoudsopgave (kopie) van een kist met textiel, tevens ontvangstbewijs., 1638 september 20, 151.
          Op voorzijde: n.24.
        - Lijst van noodzakelijke wapens, gereedschappen, materialen en andere goederen., 1638 oktober 4, 152.
          Op voorzijde: n.25.
        - Brief in het Portugees van Don Paulo, conte de Sonho, aan gouverneur-generaal Johan Maurits van Nassau en raden van Brazilië., 1638 augustus 16, 153.
          Op voorzijde: n.26.
        - Brief (kopie vertaald uit het Portugees) van Don Paulo, graaf van Sonho, aan gouverneur-generaal Johan Maurits van Nassau en raden van Brazilie., 1638 augustus 16, 154.
          Op voorzijde: n.27. Vertaling (niet correct) van 153.
        - Verzoekschrift van de schepenen van Olinda aan gouverneur-generaal Johan Maurits van Nassau en raden om rechtszaken in eerste instantie voor de schepenbank te laten voorkomen., 1638 september 20, 155.
        - Brief van E. Herckmans, te Frederica de Paraiba, aan de bewindhebbers van de kamer Zeeland., 1638 mei 29, 156.
        - Cognossement van een lading suiker van het schip de Witten Leeuw., 1638 oktober 9, 157.
        - Factuur van recognitiesuiker geladen in het schip Hollantsen Thuijn., 1638 mei 14, 158.
        - Brief (kopie) van M. van Ceulen en Johan Ghijselin, ten geleide van een pakket overgekomen brieven en papieren van Brazilië, tevens inhoudsopgave., 1638 maart 20, 159.
        - Lijst van vrije en vrijgemaakte personen naar patria vertrokken, vanaf 31 april 1638., 1638 april 31, 160.
        - Lijst (duplicaat) van vrije en vrijgemaakte personen naar patria vertrokken, vanaf 31 april 1638., 1638 april 31, 161.
          Duplicaat van 160.
        - Contracten en ordonnanties (kopieën) betreffende de verpachting door gouverneur-generaal Johan Maurits van Nassau en raden van: - het veer tussen het eiland St. Antonio Vaz en de Affogados; de passo van Barretta met zijn aanklevingen; - de impost van de waag te Recife; - de impost van de wijnen te Recife; - de tienden van de suiker en verdere vruchten en nieuwelingen, te Pernambuco, Itamaraca, Paraiba en Rio Grande; - de pas[so] van Peradoiro op de rivier Paraiba; - de impost van de waag te Frederickstad en de suikerpakhuizen in Paraiba; - de af- en aanvoer van suiker en koopmanschappen tussen de Passo dos Afogados en Recife; - de impost van de wijnen en andere drinkwaren op het eiland Tamarica; - de impost op het slachten., 1637 november 21, 162.
          Op voorzijde: Z.
        - Brief van Willem Cornelissen, te Recife, aan de bewindhebbers van de vergadering van de Heren XIX in Middelburg., 1638 november 13, 163.
        - Brief (duplicaat) van Willem Cornelissen, te Recife, aan de gecommitteerde bewindhebbers ter vergadering van XIX in Middelburg., 1638 november 13, 164.
          Duplicaat van 163.
        - Brief van Willem Cornelissen, te Recife, aan de bewindhebbers van de kamer Zeeland., 1638 november 13, 165.
        - Brief (duplicaat) van Willem Cornelissen, te Recife, aan de bewindhebbers van de kamer Zeeland., 1638 november 13, 166.
          Duplicaat van 165.
        - Brief (duplicaat) van gouverneur Johan Maurits van Nassau, te Antoni Vaz, aan de gecommitteerden van de West-Indische Compagnie in Middelburg., 1638 november 19, 167.
        - Brief van Pieter Constant aan de bewindhebbers van de kamer Zeeland., 1638 december 10, 168.
        - Blaffert of lijst van de dizmos penzaons (tienden) en andere imposten in Brazilië gecontracteerd en verpacht, tevens van verkochte ingenhos en land in het jaar 1638., 1638, 169.
        - Lijst van noodzakelijke equipagegoederen., [1638], 170.
          Op voorzijde: n.32.
        - Lijst van noodzakelijke equipagegoederen die nooit gestuurd zijn., [1638], 171.
        - Lijst van schepen te Brazilië., [1638], 172.
        - Lijst van schepen te Brazilië., [1638], 173.
          Duplicaat van 172.
        - Lijst van schepen te Brazilië., [1638], 174.
        - Lijst van goederen in Brazilië door de commissarissen ontvangen, van 1 juli tot 31 december 1638., 1638 december 31, 175.
        - Factuur van de suiker geladen in het schip de Witten Leeuw., 1638 oktober 12, 176.
          Behoort bij 178.
        - Factuur van de gekochte suiker geladen in het schip de Hollantsen Thuin., [1638], 177.
        - Brief van E. Herckmans, te Frederica de Paraiba, aan de bewindhebbers van de kamer Zeeland., [1638] oktober 12, 178.
          Behoort bij 176.
        - Brief van E. Herckmans, te Frederica de Paraiba, aan de bewindhebbers van de West-Indische Compagnie, ter vergadering van de XIX present in Middelburg., 1638 oktober 12, 179.
        - Brief van Johan Ghijselin, te Recife, aan de bewindhebbers van de kamer Zeeland., 1638 oktober 6, 180.
        - Adressering van een ontbrekende brief aan de vergadering van de Heren XIX, met notitie dat deze dient als antwoord op een brief van de Heren XIX van 10 februari 1638., [1638], 181.
        - Lijst van vrije luiden die naar patria vertrekken in oktober 1638., 1638 october, 182.
        - Lijst van nog openstaande rekeningen van kopers van negros, aangevoerd door het schip de Eendracht uit Guinea, verkocht op 3 augustus 1638, te betalen in januari 1639., [1638], 183.
          Op voorzijde: n.7.
        - Lijst van nog openstaande rekeningen van kopers van goederen, verkocht op 13 september 1638, afkomstig van het prijsschip St. Anthonij, opgebracht door het schip Soutbergh, te betalen in de vier aankomende maanden., 1638 september 13, 184.
          Op voorzijde: n.8.
        - Lijst van nog openstaande rekeningen van kopers van negros, aangevoerd door het schip de Leeuwinne uit Guinea, verkocht op 22 september 1638, te betalen voor 1 februari 1639., 1638 september 22, 185.
        - Lijst van nog openstaande rekeningen van kopers van negros, aangevoerd door het schip St. Michel uit Guinea, verkocht op 22 september 1638, te betalen voor 1 februari 1639., 1638 september 22, 186.
          Op voorzijde: n.10
        - Factuur van de schepen vertrekkende uit Recife., [1638 october], 187.
          Op voorzijde: n.11.
        - Ladinglijst en repartitielijst van geladen suiker., [1638 oktober], 188.
          Op voorzijde (beschadigd): n.12.
        - Taxatie van de prijsgoederen uit de bark St. Anthonij, opgebracht door het schip de Soutbergh., [1638 oktober], 189.
        - Lijst van officieren en matrozen van het geconfisqueerde schip Alcmaer op het eiland St. Thome gevangen gehouden, en hun tegoed in maandgelden en verkochte goederen., 1638 oktober 4, 190.
          Op voorzijde: n.14.
        - Lijst van aan schippers van naar patria vertrekkende schepen verstrekte vivres en ammunitie., 1638 oktober 4, 191.
          Op voorzijde: n.15.
        - Staat van de magazijnen te Recife., 1638 oktober 4, 192.
          Op voorzijde: n.16.
        - Generale ladinglijst van suiker en koopmanschappen geladen in het schip Nassou, te Paraiba, met bestemming Amsterdam., [1638 oktober], 193.
          Op voorzijde: n.18.
        - Brief van Pieter Constant, schipper van het schip St. Michiel, aan de bewindhebbers van de kamer Zeeland., [1638 oktober], 194.
        - Lijst van aantallen soldaten door de kamers van de West-Indische Compagnie naar Brazilië gezonden, van januari 1637 tot juli 1638., 1638 september 23, 195.
        - Lijst van overgekomen brieven en papieren van Brazilië, verzonden aan de presidiale kamer Zeeland met het schip de Witte Leeuw., 1638 oktober 8, 196.
        - Brief (kopie) van gouverneur-generaal Johan Maurits van Nassau en de raden M. van Ceulen, Johan Ghijselin en Adriaen van der Dussen aan de vergadering van de Heren XIX., 1638 oktober 6, 197.
          Op voorzijde: n.20. Kopie van 198.
        - Brief van gouverneur-generaal Johan Maurits van Nassau en de raden M. van Ceulen, Johan Ghijselin en Adriaen van der Dussen aan de vergadering van de Heren XIX., 1638 oktober 6, 198.
        - Brief van M. van Ceulen en Adriaen van der Dussen, te Recife, aan de bewindhebbers van de kamer Zeeland., 1638 april 3, 199.
        - Brief van M. van Ceulen en Johan Ghijselin, te Reciff, aan de bewindhebbers van de kamer Zeeland, met naschrift van fiscaal W. van der Horn., 1638 augustus 29, 200.
          Exhibitum 6 januari 1639.
        - Brief van M. van Ceulen en Johan Ghijselin, te Reciffo, aan de bewindhebbers van de kamer Zeeland., 1638 november 17, 201.
          Op achterzijde: Hubrecht Wolpherts. Exhibitum 21 juli 1639.
        - Brief (duplicaat) van M. van Ceulen en Johan Ghijselin, te Recife, aan de bewindhebbers van de kamer Zeeland., 1638 november 17, 202.
          Op achterzijde: Pr. Pietters Reus. Duplicaat van 201.
        - Brief van M. van Ceulen, te Reciffo, aan de gecommitteerden ter vergadering van de XIX in Middelburg., 1638 november 25, 203.
        - Rekening voor de bewindhebbers van de kamer Zeeland van Pieter Pietersen Reus, schipper van het schip de Reus., [1638], 204.
        - Recipisse voor schipper Adriaan Geertssen van het schip de Trouwe, getekend door M. van Ceulen en Adriaen van der Dussen., 1638 december 25, 205.
        - Akte (kopie), verleden voor notaris Johan van Casteel, waarin Daniel de Haan, Louwijs Heijns, Steven Lancqueer en Adriaen Brest schadevergoeding eisen voor verkeerd gestuwde en daardoor beschadigde vaten meel in het schip de Trouw van schipper Adriaen Gerrits en waarin Adriaen Gerrits verklaart dat de West-Indische Compagnie daarvoor verantwoordelijk is, gedateerd 16 december 1638., 1638 december 21, 206.
      - 1639., 54
        - Brief van gouverneur-generaal Johan Maurits van Nassau en de raden M. van Ceulen en Adriaen van der Dussen, te Recife, aan de vergadering van de Heren XIX., 1639 maart 5, 1.
          Op voorzijde: n.23.
        - Brief (kopie) van gouverneur-generaal Johan Maurits van Nassau en de raden M. van Ceulen en Adriaen van der Dussen, te Recife, aan de vergadering van de Heren XIX., 1639 maart 5, 2.
          Op voorzijde: n.9. Kopie van 1.
        - Brief van de raden M. van Ceulen en Adriaen van der Dussen, te Recife, aan de vergadering van de Heren XIX., 1639 januari 16, 3.
        - Brief (kopie) van de raden M. van Ceulen en Adriaen van der Dussen, te Recife, aan de vergadering van de Heren XIX., 1639 januari 13, 4.
          Op voorzijde: n.22. Kopie van 3.
        - Lijst van noodzakelijke wapens, munitie, gereedschappen, materialen en andere goederen., 1639 februari 4, 5.
        - Lijst van de goederen van het prijsschip St. Antonio, veroverd door het jacht de Brack., [1639], 6.
        - Memorie van diverse kisten suiker afgescheept uit de passo van Barretta voor Willem Henricxsz., 1639 februari 14, 7.
        - Getuigenverklaring (kopie), verleden voor burgemeesters en regeerders van Medemblik, van Cornelis Dircksen en Thonis Allertsen Cock, ten behoeve van Herck Cornelis Olij, over de duur van een reis van Brazilië naar St. Christoffel (=Curaçao)., 1639 februari 4, 8.
          Plaats: Medemblik, in West-Friesland
        - Brief van gouverneur Johan Maurits van Nassau, te Antoni Vaz, aan de gecommitteerden van de West-Indische Compagnie te Middelburg (presidiale kamer)., 1639 februari 18, 9.